【裁判字號】    97,抗,168
【裁判日期】    970407
【裁判案由】    本票裁定
【裁判全文】
臺灣臺北地方法院民事裁定               97年度抗字第168號
抗  告  人    群帝實業有限公司
兼法定代理人  甲○○
相  對  人    精技電腦股份有限公司
法定代理人  乙○○
上列當事人間聲請本票裁定事件，抗告人對於民國97年1月10日
本院所為之97年度票字第1146號裁定提起抗告，本院裁定如下：
    主  文
抗告駁回。
抗告程序費用新臺幣壹仟元由抗告人負擔。
    理  由
一、按執票人向本票發票人行使追索權時，得聲請法院裁定後強
    制執行，票據法第123 條定有明文。次按本票執票人，依票
    據法第123條規定，聲請法院裁定許可對發票人強制執行，
    係屬非訟事件，此項聲請之裁定，及抗告法院之裁定，僅依
    非訟事件程序，以審查強制執行許可與否，並無確定實體上
    法律關係存否之效力，如發票人就票據債務之存否有爭執時
    ，應由發票人提起確認之訴，以資解決（最高法院57年台抗
    第76號判例參照）。
二、本件相對人主張其執有抗告人於民國96年12月28日共同簽發
    內載金額新臺幣（下同）100,000元，付款地臺北市○○○
    路331號2樓，利息按年息6%計算，免除作成拒絕證書，到期
    日未載本票1紙，詎於97年1月3日經提示僅支付其中部分外
    ，其餘71,599元未獲付款，依票據法第123條聲請裁定許可
    強制執行等情，業據提出與所述相符之本票為證，本院依首
    開規定審酌相對人提出之本票後裁定予以准許，尚無不合。
三、抗告人抗告意旨略以：抗告人應付相對人貨款固為71,599元
    ，惟曾於96年11月1日得到相對人帳管部吳君嫻同意，以分
    期付款方式給付，之後並於同年12月中得到確認。惟同年12
    月底，相對人之法律顧問要求拉告人簽發系爭本票，言明付
    清所有貨款後必會歸還，並保證不會逕行為本票裁定，然相
    對人於數日後竟聲請本票裁定，實有詐欺之嫌及違反誠信原
    則，爰提起抗告云云，並聲明原裁定廢棄。
四、揆諸前開說明，法院就本票裁定事件，僅就本票是否具備形
    式要件而為審查，至抗告意旨所指各節，均屬實體事項，自
    非於本件非訟程序所得審究。從而，抗告意旨指摘原裁定不
    當，求予廢棄，為無理由，應予駁回。
五、據上論結，本件抗告為無理由，依非訟事件法第46條、第21
    條第2項、第24條第1項、民事訴訟法第495條之1第1項、第
    449 條第1項、第78條，裁定如主文。
中    華    民    國    97    年    4     月    7     日
              民事第三庭  審判長法  官  張靜女
                                法  官  賴錦華
                                法  官  曾啟謀
以上正本係照原本作成
本裁定不得抗告
中    華    民    國    97    年    4     月    7     日
                                書記官  王月伶


司法院資訊處製作；財團法人民間司法改革基金會備份。
